【裁判字號】    99,簡,587
【裁判日期】    990809
【裁判案由】    妨害自由
【裁判全文】
臺灣臺中地方法院刑事判決               99年度簡字第587號
公  訴  人  臺灣臺中地方法院檢察署檢察官
被      告  乙○○
            丙○○
上列被告等因妨害自由案件，經檢察官提起公訴（99年度偵字第
8068號），經被告自白犯罪（本院99年度易字第2302號），本院
認為宜以簡易判決處刑，爰裁定逕以簡易判決處刑如下：
    主      文
乙○○、丙○○共同以加害生命、身體之事，恐嚇他人致生危害
於安全，均處拘役伍拾日，如易科罰金，均以新台幣壹千元折算
壹日。均緩刑貳年。
    事實及理由
一、犯罪事實：乙○○原於臺中縣梧棲鎮○○路○段699號之童綜
    合醫院14樓66號病房擔任看護，民國99年1 月26日18時許因
    誤闖甲○擔任看護之同院14樓62號病房，雙方因而發生爭執
    。翌日上午9 時33分許，乙○○在該醫院14樓66號病房外，
    見甲○步出62號病房，明知62號病房與66號病房僅隔咫尺，
    竟仍基於恐嚇危害安全之犯意，手持行動電話，以雙眼直視
    甲○，口出「我要找人來殺她（指甲○）」等語，以加害生
    命、身體之事恐嚇甲○，使甲○聞言心生畏懼，致生危害於
    甲○之安全。同日上午11時38分許，乙○○隨即以其000000
    0000號之行動電話撥打其表弟丙○○所使用之0000000000號
    行動電話，向丙○○訴說其與甲○間之不快，丙○○乃於同
    日13時許，到達該院14樓66號病房，向乙○○問明甲○所在
    之病房，乙○○即接續上開犯意，並與丙○○基於共同恐嚇
    危害安全之犯意聯絡，推由丙○○前往62號病房外，向當時
    在62號病房內之甲○恫嚇稱：「裡面第3 床的看護（指甲○
    ）給我出來，當看護工是在囂張什麼，出來，我要打死妳。
    」等語，以加害生命、身體之事恐嚇甲○，使甲○聞言心生
    畏懼，致生危害於甲○之安全。嗣經在場見聞之看護莊月香
    攔阻，並通知醫院之保全人員後，甲○即報警處理，因而查
    悉上情。
二、證據名稱：
  (一)被告乙○○、丙○○於本院審理中之自白。
  (二)證人即被害人甲○於警詢、偵查中之證述。
  (三)目擊證人莊月香於警詢、偵查中之證述。
  (四)被告乙○○所使用之0000000000號行動電話之通聯記錄。
  (五)童綜合醫院訴訟診斷書。
  (六)監視錄影畫面翻拍照片6張。
三、核被告乙○○、丙○○2人所為，係犯刑法第305條之恐嚇危
    害安全罪。被告二人就上開犯行具有犯意聯絡及行為分擔，
    為共同正犯。被告乙○○前後二次恐嚇犯行，時間密接，侵
    害同一法益，應論以接續一罪。爰審酌被告之犯罪動機、目
    的、手段、所生危害及犯罪後之態度等一切情狀，分別量處
    如主文所示之刑，並諭知易科罰金之折算標準。被告二人前
    未曾受有期徒刑以上刑之宣告，此有臺灣高等法院被告前案
    紀錄表在卷可稽，其等犯後均坦承犯行，態度良好，且業與
    被害人甲○達成調解，有臺中縣沙鹿鎮調解委員會調解書 1
    紙附卷可憑，其等經此偵審程序之教訓，當知警惕而無再犯
    之虞，本院綜核各情，並參酌告訴代理人當庭表示同意給予
    被告二人緩刑之諭知，認對被告二人所宣告之刑，以暫不執
    行為適當，併均予宣告緩刑2年，以啟自新。
四、依刑事訴訟法第449條第2項、第454條第1項，刑法第28條、
    第305條、第41條第1項前段、第74條第1項第1款，刑法施行
    法第1條之1，逕以簡易判決處刑如主文。
五、如不服本判決應於收受判決後10日內向本院提出上訴書狀，
    並應敘述具體理由。
中    華    民    國    99    年    8     月    9     日
                  臺中簡易庭  法  官  高英賓
以上正本證明與原本無異。
                              書記官  司立文
中    華    民    國    99    年    8     月    9     日
附錄論罪科刑法條：
中華民國刑法第305 條
（恐嚇危害安全罪）
以加害生命、身體、自由、名譽、財產之事，恐嚇他人致生危害
於安全者，處2 年以下有期徒刑、拘役或3 百元以下罰金。

司法院資訊處製作；財團法人民間司法改革基金會備份。
